de: Aufbau des Schlägers: Verbundholz; Vierteilig; Hybrid-Verbundwerkstoff; Einteilig; Dreiteilig; Zweiteilig; Sonstige
da: Batkonstruktion: Komposittræ; Firedelt; Hybridkomposit; Endelt; Tredelt; Todelt; Andet
pl: Konstrukcja kija: Drewno kompozytowe; Czteroczęściowa; Kompozyt hybrydowy; Jednoczęściowa; Trzyczęściowa; Dwuczęściowa; Inne
ro-RO: Construcția crosei/bâtei: Lemn compozit; Patru piese; Compozit hibrid; Dintr-o bucată; Din trei bucăți; Din două bucăți; Altele
cs: Provedení pálky: Kompozitní dřevo; Čtyřdílná; Hybridní kompozit; Jednodílná; Třídílná; Dvoudílná; Jiné
es: Construcción del bate: Madera compuesta; Cuatro piezas; Compuesto híbrido; Una pieza; Tres piezas; Dos piezas; Otro
zh-CN: 球棒结构: 复合木; 四件式; 混合复合材料; 一体式; 三件式; 两件式; 其他
ko: 배트 구조: 복합 목재; 4피스; 하이브리드 복합재; 1피스; 3피스; 2피스; 기타
th: โครงสร้างไม้คริกเก็ต: ไม้คอมโพสิต; สี่ชิ้น; ไฮบริดคอมโพสิต; ชิ้นเดียว; สามชิ้น; สองชิ้น; อื่นๆ
fr: Fabrication de battes: Bois composite; Quatre pièces; Composite hybride; Une pièce; Trois pièces; Deux pièces; Autre
zh-TW: 球棒結構: 複合木; 四件式; 混合複合材料; 一件式; 三件式; 兩件式; 其他
tr: Beyzbol sopası yapısı: Kompozit ahşap; Dört parçalı; Hibrit kompozit; Tek parçalı; Üç parçalı; İki parçalı; Diğer
sk-SK: Konštrukcia pálky: Kompozitné drevo; Štvordielna; Hybridný kompozit; Jednodielna; Trojdielna; Dvojdielna; Iné
ja: バット構造: コンポジットウッド; 4 ピース; ハイブリッドコンポジット; 1 ピース; 3 ピース; 2 ピース; その他
pt-BR: Construção do taco: Madeira composta; Quatro peças; Composto híbrido; Peça única; Três peças; Duas peças; Outra
it: Costruzione della mazza: Legno composito; Quattro pezzi; Composito ibrido; Un pezzo; Tre pezzi; Due pezzi; Altro
pt-PT: Construção do taco: Madeira compósita; Quatro peças; Compósito híbrido; Uma peça; Três peças; Duas peças; Outro
bg-BG: Конструкция на бухалката: Композитно дърво; От четири части; Хибриден композит; От една част; От три части; От две части; Друго
el: Κατασκευή μπαστουνιού: Σύνθετο ξύλο; Τεσσάρων τεμαχίων; Υβριδικό σύνθετο; Ενός τεμαχίου; Τριών τεμαχίων; Δύο τεμαχίων; Άλλο
nl: Knuppelconstructie: Composiethout; Vierdelig; Hybride composiet; Eéndelig; Driedelig; Tweedelig; Overig
sl-SI: Konstrukcija kija: Kompozitni les; Štiridelni; Hibridni kompozit; Enodelni; Tridelni; Dvodelni; Drugo
hu: Ütő kialakítása: Kompozit fa; Négyrészes; Hibrid kompozit; Egyrészes; Háromrészes; Kétrészes; Egyéb
vi: Cấu tạo gậy bóng chày: Gỗ composite; Bốn mảnh; Composite lai; Một mảnh; Ba mảnh; Hai mảnh; Khác
sv: Konstruktion för fladdermöss: Kompositträ; Fyrdelad; Hybridkomposit; Endelad; Tredelad; Tvådelad; Övrigt
lt-LT: Lazdos konstrukcija: Kompozitinė mediena; Keturių dalių; Hibridinis kompozitas; Vienos dalies; Trijų dalių; Dviejų dalių; Kita
fi: Mailan kokoonpano: Komposiittipuu; Neliosainen; Hybridikomposiitti; Yksiosainen; Kolmiosainen; Kaksiosainen; Muu
ru: Конструкция биты: Древесный композит; Из четырех частей; Гибридный композит; Цельная; Из трех частей; Из двух частей; Другая
en: Bat construction: Composite wood; Four-piece; Hybrid composite; One-piece; Three-piece; Two-piece; Other
nb: Konstruksjon i balltre: Komposittre; Firedelt; Hybridkompositt; Endelt; Tredelt; Todelt; Annet
hr-HR: Konstrukcija palice: Kompozitno drvo; Od četiri dijela; Hibridni kompozit; Od jednog dijela; Od tri dijela; Od dva dijela; Ostalo